# 求助关于往来函证的事情

提问人：会计女王大人 时间：2015-01-28 22:20:13
审计A公司～向B公司发往来函证（B公司是一家强势的央企)一般难以获取回函～恰巧B公司是本事务所的另外分部进行审计，并向A公司发来函证～且金额一致～问 这个函证是否能作为审计证据的一部分？有多少的证明力？

回答人：chenyiwei
不允许直接用对方审计项目组发给被审计单位的询证函代替本项目组主动发送的积极或消极式函证。对方发来的询证函上注明的是对方的账载金额，其证明效力最多相当于收到对方寄来的对账单，但与本项目组主动发送的函证相比仍有差异。 另外，同一事务所内为不同客户提供服务的项目组之间仍应注意做好防火墙隔离，否则很可能违反保密义务，并导致利益冲突。这类诉讼案例在国外是不少的。

提问人：槿思成 时间：2015-01-28 23:15:28
请教陈老师： 假如换一个表述方式：如果本项目组已寄发的询证函，被函证企业未给予回函，但本项目组通过被审公司财务部获取被函证企业寄来的询证函，和被审单位账面金额一致，并且取得双方盖章确认的原件的扫描件，是否可以作为本项目组寄发询证函的替代，是否可以认可这笔金额的真实和完整呢？非常感谢！

回答人：chenyiwei
询证函不能作此用途，建议改为获取对账单。询证函是为了对方企业审计的用途，不能用于其他用途，否则就是滥用，没有证据效力。对账单可以起到此方面作用。

提问人：ziyan 时间：2018-03-06 18:22:33
陈老师，请教个问题，我们在审计的时候，别的事务所已经发过函了，我们可以用其他事务所的函证吗？比如我们客户被上市收购，但给上市公司审计的事务所发函但不出报告，报告还是我们出，我们是不能用其他事务所的函证代替的对吧，要另外发的对吧？谢谢陈老师

回答人：chenyiwei
一般不可以。如果要使用，则必须由该参审所明确同意开放这部分底稿给主审所，且需关注参审所设置的责任限制，关注其函证程序的执行是否符合主审的要求等。一般只有与主审在同一网络内的事务所才有可能。